# 陈版：处于筹办期的子公司是否要纳入合并范围呢？

提问人：hcl1986 时间：2013-01-10 11:19:46
陈版：处于筹办期的子公司是否要纳入合并范围呢？

回答人：chenyiwei
确定合并范围的关键点是控制。对于筹建期内的被投资企业，如果能控制的，一样要纳入合并范围。

提问人：hcl1986 时间：2013-07-11 11:05:47
在领取营业执照前发生的费用财税分别该如何处理呢？属于开办费吗？

回答人：chenyiwei
税务上可以计入开办费，但前提是取得以该新公司抬头的发票。